vi: Xếp hạng PA: Chưa xếp hạng; PA+; PA++; PA+++; PA++++; PA+++++; Khác
lt-LT: PA reitingas: Neįvertintas; PA+; PA++; PA+++; PA++++; PA+++++; Kita
el: Βαθμολογία PA: Χωρίς διαβάθμιση; PA+; PA++; PA+++; PA++++; PA+++++; Άλλο
ro-RO: Clasificare PA: Neclasificat; PA+; PA++; PA+++; PA++++; PA+++++; Altele
tr: PA derecesi: Derecelendirilmemiş; PA+; PA++; PA+++; PA++++; PA+++++; Diğer
th: ระดับ PA: ไม่ได้รับการจัดอันดับ; PA+; PA++; PA+++; PA++++; PA+++++; อื่นๆ
nl: Pa-classificatie: Niet beoordeeld; PA+; PA++; PA+++; PA++++; PA+++++; Andere
zh-TW: PA 等級: 未分級; PA+; PA++; PA+++; PA++++; PA+++++; 其他
sl-SI: PA ocena: Ni ocenjeno; PA+; PA++; PA+++; PA++++; PA+++++; Drugo
sk-SK: PA klasifikácia: Nehodnotené; PA+; PA++; PA+++; PA++++; PA+++++; Iné
nb: PA-vurdering: Ikke vurdert; PA+; PA++; PA+++; PA++++; PA+++++; Annet
cs: PA hodnocení: Nehodnoceno; PA+; PA++; PA+++; PA++++; PA+++++; Jiné
en: PA rating: Not rated; PA+; PA++; PA+++; PA++++; PA+++++; Other
hr-HR: PA ocjena: Nije ocijenjeno; PA+; PA++; PA+++; PA++++; PA+++++; Ostalo
pt-PT: Classificação PA: Não classificado; PA+; PA++; PA+++; PA++++; PA+++++; Outro
bg-BG: Степен на защита PA: Не е оценен; PA+; PA++; PA+++; PA++++; PA+++++; Други
ko: PA 등급: 평가되지 않음; PA+; PA++; PA+++; PA++++; PA+++++; 기타
pt-BR: Classificação PA: Não classificado; PA+; PA++; PA+++; PA++++; PA+++++; Outro
it: Valutazione PA: Non valutato; PA+; PA++; PA+++; PA++++; PA+++++; Altro
pl: Ocena PA: Nieokreślony; PA+; PA++; PA+++; PA++++; PA+++++; Inne
zh-CN: PA 等级: 未评级; PA+; PA++; PA+++; PA++++; PA+++++; 其他
ru: Рейтинг PA: Не определена; PA+; PA++; PA+++; PA++++; PA+++++; Другой
hu: PA-besorolás: Nincs értékelve; PA+; PA++; PA+++; PA++++; PA+++++; Egyéb
fr: Indice PA: Non évalué; PA+; PA++; PA+++; PA++++; PA+++++; Autre
da: PA-vurdering: Ikke klassificeret; PA+; PA++; PA+++; PA++++; PA+++++; Andet
es: Clasificación PA: Sin calificación; PA+; PA++; PA+++; PA++++; PA+++++; Otros
de: PA-Bewertung: Nicht bewertet; PA+; PA++; PA+++; PA++++; PA+++++; Sonstiges
sv: PA-klassificering: Inte betygsatt; PA+; PA++; PA+++; PA++++; PA+++++; Övrigt
fi: PA-luokitus: Ei arvioitu; PA+; PA++; PA+++; PA++++; PA+++++; Muu
ja: PA評価: 評価なし; PA+; PA++; PA+++; PA++++; PA+++++; その他